# 请教，外购的土地建筑物支付的价款的分摊,以及减值的判断

提问人：学以 时间：2018-01-07 00:14:37
甲公司 2015 年购入一块土地及土地上的厂房，合同中注明了土地价款和房产价款，但出售方为少缴土地增值税在合同中约定的房产价款明显偏高，土地价款明显偏低。 2017 年甲公司聘请评估机构对公司股权价值进行评估，以成本法评估的结果房产存在大额减值，土地存在大额增值，以收益法评估的结果净资产值远高于账面价值。
请问，这种情况下会计上是否对固定资产计提减值？或可否不按合同注明的价款采用其他的方式重新分摊土地和房产对价，是否涉及土地增值税问题？

回答人：chenyiwei
应采用你说的第二种方法“不按合同注明的价款采用其他的方式重新分摊土地和房产对价”。对其中的税务风险，建议咨询税务专业人士。